---
title: "Projeção PLAN 2023-2027"
output: rmarkdown::html_vignette
    
vignette: >
  %\VignetteIndexEntry{projecao_plan2027}
  %\VignetteEngine{knitr::rmarkdown}
  %\VignetteEncoding{UTF-8}
---

```{r, include = FALSE}
knitr::opts_chunk$set(
  collapse = TRUE,
  comment = "#>"
)
```

```{r setup,  message = FALSE, warning = FALSE}
library(epe4md)
library(tidyverse)
```

A projeção de MMGD utilizada no Planejamento Anual da Operação Energética do Sistema Interligado Nacional (PLAN) 2023-2027 é apresentada na sequência. Conforme apresentado na Nota Metodológica do PDE 2032, nesta edição foi realizado um ajuste *ad hoc* para adequar a projeção de 2022 frente ao impacto da Lei 14.300. A inserção nos meses restantes de 2022 foi extrapolada com base na inserção verificada nos primeiros nove meses do ano. Isso pode ser feito alterando alguns parâmetros da função epe4md_calcula, conforme mostrado a seguir.

```{r,  cache = TRUE, warning = FALSE, message=FALSE }
premissas_regulatorias <- 
  readxl::read_xlsx(system.file("dados_premissas/2021/premissas_reg.xlsx",
                                                        package = "epe4md"))

proj_plan <- epe4md_calcula(premissas_reg = premissas_regulatorias,
                                           ano_max_resultado = 2027,
                                           ano_base = 2021,
                                           altera_sistemas_existentes = TRUE,
                                           ano_decisao_alteracao = 2023,
                                           ajuste_ano_corrente = TRUE,
                                           ultimo_mes_ajuste = 9,
                                           metodo_ajuste = "extrapola")

resumo_resultados <- epe4md_sumariza_resultados(proj_plan)

print(resumo_resultados)

epe4md_graf_pot_acum(proj_plan)
```
